臺灣臺南地方法院刑事判決
110年度金訴字第64號
公  訴  人  臺灣臺南地方檢察署檢察官
被      告  同順基


上列被告因洗錢防制法等案件，經檢察官提起公訴（110年度偵
字第2356號），被告於準備程序中就被訴事實為有罪之陳述，經
本院合議庭裁定由受命法官獨任進行簡式審判程序後，本院判決
如下：
    主  文
同順基犯幫助洗錢罪，累犯，處有期徒刑參月，併科罰金新臺幣
壹萬元，罰金如易服勞役，以新臺幣壹仟元折算壹日。
    事實及理由
一、犯罪事實：同順基前因施用毒品案件，經臺灣臺南地方法院
    以108年度簡字第316號判處有期徒刑4月確定，於民國108年
    4月23日易科罰金執行完畢。詎其猶不知悔改，可預見將金
    融帳戶交予他人使用，可能作為掩飾或隱匿他人實施詐欺犯
    罪所得財物之用，竟基於幫助詐欺取財及幫助洗錢之不確定
    故意，於民國109年7月30日，在臺南市○○路○段000號，將其
    所申辦之中華郵政股份有限公司帳號00000000000000號帳戶
    （下稱郵局帳戶）之提款卡、密碼，交給姓名年籍不詳自稱
    「陳楚翔」之成年男子，並提供其申辦之中國信託商業銀行
    帳號000000000000號帳戶（下稱中國信託帳戶）之資料供「
    陳楚翔」使用，以此方式幫助該詐騙集團詐欺取財及掩飾或
    隱匿其等因詐欺犯罪所得財物之去向。嗣該詐騙集團成員取
    得上開帳戶後，共同基於詐欺取財之犯意聯絡，先於109年6
    月初以暱稱「羽婕」名義，在交友軟體Tinder佯裝與凌尉家
    交友，復又向凌尉家佯稱可以介紹投資獲利云云，致凌尉家
    陷於錯誤，分別於附表所示時間，匯款如附表所示之金額至
    同順基上開帳戶內，該等款項旋即遭提領及轉帳一空。嗣經
    凌尉家發覺受騙並報警處理，始悉上情。案經凌尉家訴由高
    雄市政府警察局林園分局報告臺灣臺南地方檢察署檢察官偵
    查起訴。
二、本件被告同順基所犯係死刑、無期徒刑、最輕本刑為3年以
    上有期徒刑以外之罪，其於準備程序中就被訴事實為有罪之
    陳述，經法官告知簡式審判程序之旨，並聽取公訴人及被告
    之意見後，認宜為簡式審判程序，依刑事訴訟法第273條之1
    第1項規定，裁定進行簡式審判程序加以審理，則依據刑事
    訴訟法第273條之2、同法第159條第2項之規定，不適用傳聞
    法則有關限制證據能力之相關規定；並得依同法第310條之2
    之準用同法第454條之規定製作略式判決書（僅記載「證據
    名稱」），合先敘明。
三、上揭犯罪事實，有下列證據可資佐證：
  ㈠被告於警詢、偵訊及本院準備程序中之自白。
  ㈡於證人即告訴人凌尉家於警詢中之指證。
　㈢卷附告訴人提供之對話紀錄、網路轉帳翻拍畫面、郵局帳戶
    、中國信託帳戶開戶資料及交易明細各1份。
四、核被告所為，係犯刑法第30條第1項前段、刑法第339條第1
    項之幫助詐欺取財罪及刑法第30條第1項前段、洗錢防制法
    第14條第1項之幫助洗錢罪。被告以一行為同時觸犯上開數
    罪名，為想像競合犯，應從一重之幫助洗錢罪處斷。被告有
    如犯罪事實欄所載科刑及執行完畢之前科紀錄，此有卷附臺
    灣高等法院被告前案紀錄表可稽，其於5年以內再故意犯本
    件有期徒刑以上之罪，為累犯。惟依司法院大法官會議釋字
    第775號解釋意旨，被告前案所犯與本案之罪名及罪質均不
    相同，並無依累犯加重其刑之必要，附此敘明。又被告係對
    正犯資以助力而未參與犯罪行為之實施，為幫助犯，依刑法
    第30條第2項之規定減輕其刑。爰審酌被告為貪圖私利，率
    爾將所申辦之金融帳戶提供予詐欺集團成員使用，不啻助長
    訛詐風氣，使執法人員難以追查犯罪者之真實身分，並造成
    告訴人被詐騙而蒙受金錢損失，實有不該；惟念及被告並未
    實際參與本案詐欺取財、洗錢之犯行，且犯後坦承所犯，態
    度尚可，兼衡被告之教育程度、素行、尚未與被害人和解賠
    償被害人所受損害等一切情狀，量處如主文所示之刑，並就
    併科罰金部分諭知罰金如易服勞役之折算標準。
據上論斷，應依刑事訴訟法第299條第1項、第273條之1第1項、
第310條之2，洗錢防制法第14條第1項，刑法第11條、第339條第
1項、第30條第1項前段、第55條、第42條第3項，判決如主文。
本案經檢察官林朝文提起公訴，檢察官廖羽羚到庭執行職務。
中　　華　　民　　國　　110 　年　　3 　　月　　30　　日
　　　　　　　　　刑事第七庭    法　官　鄭銘仁
以上正本證明與原本無異。
如不服本判決應於收受本判後20日內向本院提出上訴書狀，並應
敘述具體理由。其未敘述上訴理由者，應於上訴期間屆滿後20日
內向本院補提理由書狀（均須按他造當事人之人數附繕本）「切
勿逕送上級法院」。
  　　　　　　　　　　　　　　　書記官　陳姝妤
中　　華　　民　　國　　110 　年　　3 　　月　　30　　日
附錄本案論罪科刑法條：
洗錢防制法第14條
有第二條各款所列洗錢行為者，處7年以下有期徒刑，併科新臺
幣5百萬元以下罰金。
前項之未遂犯罰之。
前二項情形，不得科以超過其特定犯罪所定最重本刑之刑。

中華民國刑法第339條
（普通詐欺罪）
意圖為自己或第三人不法之所有，以詐術使人將本人或第三人之
物交付者，處5年以下有期徒刑、拘役或科或併科50萬元以下罰
金。
以前項方法得財產上不法之利益或使第三人得之者，亦同。
前二項之未遂犯罰之。

附表：
編號   匯款時間 匯款金額(新臺幣)    匯入帳戶 1 109年7月30日17時8分 10萬元 被告上開郵局帳戶 2 109年7月30日17時11分 10萬元 被告上開中國信託帳戶 3 109年7月30日17時16分 5萬 被告上開郵局帳戶